ACORDAO-COMPLETO-2385188

ACÓRDÃO 655/2020 ATA 2/2020 - PRIMEIRA CÂMARA

VISTOS, relatados e discutidos estes autos em que se examina ato de admissão de servidora da Universidade Federal do Pará;
ACORDAM os Ministros do Tribunal de Contas da União, reunidos em sessão da Primeira Câmara, com fundamento no artigo 71, inciso III, da Constituição Federal, c/c os artigos 1º, inciso V, e 39, inciso I, da Lei 8.443/1992, ante as razões expostas pelo Relator, em considerar legal e ordenar o registro do ato de admissão de Stephane Michelle Rosa de Franca (XXX.280.181-XX) .

Atos de Admissão de Pessoal

Primeira Câmara

Instituto Federal de Educação, Ciência e Tecnologia do Tocantins.

3. Interessados/Responsáveis:
3.1. Interessado: Stephane Michelle Rosa de Franca (XXX.280.181-XX).

13.1. Ministros presentes: Vital do Rêgo (na Presidência) e Walton Alencar Rodrigues (Relator).
13.2. Ministros-Substitutos convocados: Marcos Bemquerer Costa e André Luís de Carvalho.
13.3. Ministro-Substituto presente: Weder de Oliveira.

WALTON ALENCAR RODRIGUES

Cuidam os autos de ato de admissão de Stephane Michelle Rosa de Franca, servidora do Instituto Federal de Educação, Ciência e Tecnologia do Tocantins (peça 2) .
Após realizar as críticas automatizadas do ato de admissão, a Secretaria de Fiscalização de Pessoal (peças 4 e 5) opina por considerá-lo prejudicado em razão de perda de objeto decorrente de desligamento da servidora, com fundamento no artigo 71, inciso III, da Constituição Federal, artigos 1º, inciso V, e 39, inciso I, da Lei 8.443/1992 e artigo 260, § 5º, do Regimento Interno do Tribunal de Contas da União.
O Ministério Público (peça 7) dissente da proposta da unidade técnica e sugere ao Tribunal considerar legal e ordenar o registro do ato de admissão. Salienta o Parquet especializado que, ao contrário do que sustenta a unidade instrutiva, não houve o desligamento da servidora da entidade de origem, mas apenas redistribuição da titular e respectivo cargo a outra instituição federal de ensino superior. 
É o relatório.

não há

Procuradora-Geral Cristina Machado da Costa e Silva.

PESSOAL. ADMISSÃO. LEGALIDADE E REGISTRO. CIÊNCIA.

ATOS DE ADMISSÃO (ADS)

Secretaria de Fiscalização de Pessoal (SEFIP).

Examina-se ato de admissão de Stephane Michelle Rosa de Franca, servidora do Instituto Federal de Educação, Ciência e Tecnologia do Tocantins (peça 2) .
Realizadas as críticas automatizadas do ato de admissão, a Secretaria de Fiscalização de Pessoal (peças 5 e 6) opina por considerá-lo prejudicado em razão de perda de objeto decorrente de desligamento posterior da servidora, com fundamento no artigo 71, inciso III, da Constituição Federal, artigos 1º, inciso V, e 39, inciso I, da Lei 8.443/1992 e artigo 260, § 5º, do Regimento Interno do Tribunal de Contas da União.
O Ministério Público (peça 7) dissente da proposta da unidade técnica e sugere ao Tribunal considerar legal e ordenar o registro do ato de admissão. Salienta o Parquet especializado que, ao contrário do que sustenta a unidade instrutiva, não houve perda superveniente de objeto por desligamento da servidora da entidade de origem, mas apenas redistribuição a outra entidade federal. Assevera, por fim, que o ato inicial não ostenta irregularidade.
Manifesto-me de acordo com a proposta do Ministério Público de Contas.
O ato de admissão não padece de irregularidade. Além disso, não houve posterior desligamento da servidora da unidade jurisdicionada de origem, mas mera redistribuição da titular e respectivo cargo a outra entidade federal, com fundamento no artigo 37 da Lei 8.112/1990.
Ante o exposto, voto por que o Tribunal acolha a minuta de acórdão que ora submeto à deliberação do colegiado.
TCU, Sala das Sessões Ministro Luciano Brandão Alves de Souza, em 4 de fevereiro de 2020.
WALTON ALENCAR RODRIGUES 
Relator